臺灣高等法院花蓮分院民事裁定
                                     109年度上易字第13號
上  訴  人
即被上訴人  有限責任臺灣第二照顧服務勞動合作社                                    
法定代理人  伍崑崙      
訴訟代理人  許正次律師
            李韋辰律師
            鄭道樞律師                             
被上訴人
即上訴人    臺北榮民總醫院玉里分院

法定代理人  趙建剛  
訴訟代理人  范江萬    

訴訟代理人  李靜芬    

訴訟代理人  李文平律師
            張照堂律師 
上開當事人間請求給付承攬報酬事件，本院於民國109年7月10日
所為判決之原本及正本，應更正如下：             
    主  文
原判決原本及正本主文第二項中關於「上開廢棄部分，上訴人臺
北榮民總醫院玉里分院應再給付上訴人有限責任臺灣第二照顧服
務勞動合作社新臺幣『305,600元』，及自民國109年3月18日起至
清償日止，按週年利率5%計算之利息。」之記載，應更正為「上
開廢棄部分，上訴人臺北榮民總醫院玉里分院應再給付上訴人有
限責任臺灣第二照顧服務勞動合作社新臺幣『10,682元』，及自民
國109年3月18日起至清償日止，按週年利率5%計算之利息。」。
    理  由
一、按判決如有誤寫、誤算或其他類此之顯然錯誤者，法院得依
    聲請或依職權以裁定更正；其正本與原本不符者，亦同，民
    事訴訟法第232條第1項定有明文。又所謂顯然錯誤者，乃指
    判決中所表示者與法院本來之意思顯然不符者而言。故判決
    理由中所表示之意思，於判決主文中漏未表示者，或判決所
    記之事實與理由有相矛盾之處，凡足生與法院真意相左之結
    果者，始得依上開法條更正之。是更正裁定，並非法院就事
    件之爭執重新為裁判，不過將裁判中誤寫、誤算或其他類此
    之顯然錯誤，加以更正，使裁判中所表示者，與法院本來之
    意思相符符。故更正判決，不問何時，均得依聲請或依職權
    為之。
二、本件上訴人即被上訴人有限責任臺灣第二照顧服務勞動合作
    社(下稱第二照服合作社)與被上訴人即上訴人臺北榮民總醫
    院玉里分院(下稱北榮玉里分院)間因本件訴訟，前經臺灣花
    蓮地方法院(下稱原審)108年度訴字第84號為第一審判決，
    判決主文第1項諭知：「本件被告(指北榮玉里分院)應給付
    本件原告(指第二照服合作社)294,918元，及自107年3月1日
    起至清償日止，按年息百分之五計算之利息」；並於主文第
    2項諭知「駁回其餘之訴」。本件北榮玉里分院就上項第一
    審判決「命給付超過6,562元本息部分」不服、本件第二照
    服合作社則就「駁回其餘400,458元本息請求部分」，分別
    不服而提起上訴，此合先敘明。
三、原判決本院之判斷欄四、(二)中已說明：「第二照服合作社
    雖主張其已完成107年1月份之本件勞務工作，自得依系爭契
    約第4條、第6條約定及民法第490條第1項、第505條規定請
    求北榮玉里分院給付其餘報酬部分即688,814元（計算式：6
    95,376-6,562＝688,814 ），惟其中北榮玉里分院主張依系
    爭契約約定扣款第二照服合作社應負擔之上開102名投保於
    系爭工會照服員之勞、健保費及勞工退休金金額合計為383,
    214元部分，為有理由，而北榮玉里分院就營業稅項目費用
    部分之扣款305,600元難認為有理由，均已如上述，然北榮
    玉里分院迄至本院109年3月17日準備程序始提出財政部北區
    國稅局花蓮分局108年12月3日北區國稅花蓮銷字第00000000
    00號函已確認第二照服合作社應該繳納營業稅，是以本件利
    息起算日應自提出翌日即109年3月18日起算法定遲延利息等
    語，故第二照服合作社依系爭契約第4條、第6條約定及民法
    第490條第1項、第505條規定，請求北榮玉里分院給付其305
    ,600元（營業稅費用）之報酬金額，及自109年3月18日起至
    清償日止，按年息5%計算之利息等，為有理由，應予准許，
    逾此範圍之請求，則無理由。」等語，依據上開理由之說明
    ，北榮玉里分院對第二照服合作社扣款383,214元部分有理
    由，而僅准第二照服合作社於請求305,600元範圍內勝訴。
    原審判決既已命北榮玉里分院應給付第二照服合作社294,91
    8元（含已確定之6,562元部分），原判決原本及正本本應扣
    除此一金額(10,682元＝305,600元－294,918元)，而有如主文
    所示之顯然錯誤，因此，北榮玉里分院聲請本院以裁定更正
    ，核無不合，應予准許。
四、依首開規定裁定如主文。
中　　華　　民　　國　　111 　年　　11　　月　　24　　日
                  民事庭審判長法  官  林慧英
                              法  官  謝昀璉　　　
                              法  官  李水源
以上正本係照原本作成。
本件不得抗告。
中　　華　　民　　國　　111 　年　　11　　月　　25　　日
                              書記官  徐文彬